臺灣臺中地方法院刑事判決
111年度交簡上字第50號
上  訴  人  臺灣臺中地方檢察署檢察官
被      告  鄧詩星



上列上訴人因被告過失傷害案件，不服本院臺中簡易庭中華民國
110 年11月16日110 年度中交簡字第1887號第一審簡易判決（聲
請簡易判決處刑案號：臺灣臺中地方檢察署110 年度偵字第1850
2 號），提起上訴，本院管轄之第二審合議庭判決如下：
　　主　　文
上訴駁回。
    理  　由
壹、程序方面
一、本案審理範圍：
　㈠按民國110 年6 月16日修正公布、同月18日施行之刑事訴訟
    法第348 條規定「上訴得對於判決之一部為之。對於判決之
    一部上訴者，其有關係之部分，視為亦已上訴。但有關係之
    部分為無罪、免訴或不受理者，不在此限。上訴得明示僅就
    判決之刑、沒收或保安處分一部為之。」其修法理由揭櫫「
    ……為尊重當事人設定攻防之範圍，並減輕上訴審審理之負擔
    ，容許上訴權人僅針對刑、沒收或保安處分一部提起上訴，
    其未表明上訴之認定犯罪事實部分，則不在第二審之審判範
    圍」之旨。而110 年6 月16日修正公布、同月18日施行之刑
    事訴訟法施行法第7 條之13並規定「中華民國110 年5 月31
    日修正通過之刑事訴訟法施行前，已繫屬於各級法院之案件
    ，於施行後仍適用修正前刑事訴訟法第348 條規定；已終結
    或已繫屬於各級法院而未終結之案件，於施行後提起再審或
    非常上訴者，亦同。」經查，本案係於上開規定修正施行後
    之111 年2 月16日繫屬於本院，有本院111 年2 月14日函暨
    其上之本院收文戳章附卷可考（本院交簡上卷第9  頁），
    是應適用現行刑事訴訟法第348 條規定，認定本案上訴之效
    力及其範圍。
　㈡檢察官起訴被告鄧詩星涉犯刑法第284 條前段之過失傷害罪
    嫌，並經原審判決有罪在案，檢察官不服而提起上訴。觀諸
    臺灣臺中地方檢察署檢察官上訴書記載略以「被告於本案發
    生後，迄今未與告訴人王明宏達成和解，致告訴人深感痛苦
    與不平。原判決在未得有告訴人之宥恕並達成和解給付相當
    賠償金之情況下，僅判處被告有期徒刑2 月，得易科罰金，顯
    屬過輕。是原判決之量刑已有違量刑之比例原則與平等原則，
    與一般人民之法律情感相悖，而無法達成客觀上之適當性、
    相當性與必要性之價值要求，而有再予審酌謀求救濟之必要
    」等語，有該上訴書存卷為憑（本院交簡上卷第19、20頁）
    ，參以公訴檢察官於本院審理時表示：本件僅就刑度上訴等
    語（本院交簡上卷第51頁），顯見檢察官就原審所為本院臺
    中簡易庭110 年度中交簡字第1887號刑事簡易判決（下稱原
    判決），業已明示僅就原判決之刑度提起上訴，是依前開說
    明，本院審判範圍乃原判決之刑，亦即本院僅就原判決所諭
    知「處有期徒刑2 月，如易科罰金，以新臺幣1000元折算1 
    日」部分加以審理。
二、本判決所引用被告以外之人於審判外之陳述，檢察官、被告
    於本院審理時均未聲明異議（本院交簡上卷第51至58頁），
    本院審酌該等證據資料作成之情況，核無違法取證或其他瑕
    疵，且與待證事實有關連性，認為適當得為證據，依刑事訴
    訟法第159 條之5 規定，均有證據能力。
三、另本判決所引用之非供述證據，查無違反法定程序取得之情
    形，依刑事訴訟法第158 條之4 規定之反面解釋，均具有證
    據能力。
貳、維持原判決之理由：
一、原審審理結果，認為被告涉犯過失傷害罪之事證明確，適用
    刑法第284 條前段、第62條前段、第41條第1 項前段，刑法
    施行法第1 條之1 第1 項等規定，並審酌被告並無前科，素
    行尚佳，有臺灣高等法院被告前案紀錄表1 份在卷可佐，其
    駕駛自用小客車變換車道時，未讓直行車先行而貿然向右切
    入慢車道，致發生本件交通事故，並考量告訴人所受傷勢之
    嚴重程度，及被告犯後雖坦承有過失惟迄未賠償告訴人所受
    損害之犯後態度，兼衡其自陳為國小畢業之智識程度、從事
    機械相關工作、小康之家庭經濟狀況等一切情狀，量處有期
    徒刑2 月，併諭知易科罰金之折算標準，經核原審業已詳予
    說明量刑之依據及其理由，未見有量刑違法或不當之處。
二、檢察官上訴意旨略以：被告於本案發生後，迄今未與告訴人
    達成和解，致告訴人深感痛苦與不平。原判決在未得有告訴
    人之宥恕並達成和解給付相當賠償金之情況下，僅判處被告
    有期徒刑2 月，得易科罰金，顯屬過輕。是原判決之量刑已有
    違量刑之比例原則與平等原則，與一般人民之法律情感相悖，
    而無法達成客觀上之適當性、相當性與必要性之價值要求，
    而有再予審酌謀求救濟之必要等語（本院交簡上卷第19 、2
    0頁）。
三、惟按刑罰之量定，屬法院自由裁量之職權行使，應審酌刑法
    第57條所列各款事由及一切情狀，為酌量輕重之標準，並非
    漫無限制；量刑輕重係屬事實審法院得依職權自由裁量之事
    項，苟已斟酌刑法第57條各款所列情狀而未逾越法定刑度，
    不得遽指為違法；且在同一犯罪事實與情節，如別無其他加
    重或減輕之原因，下級審量定之刑，亦無過重或失輕之不當
    情形，則上級審法院對下級審法院之職權行使，原則上應予
    尊重（最高法院85年度台上字第2446號判決意旨參照）。原
    審既已注意適用刑法第57條之規定，就前揭各項量刑事由詳
    為審酌並敘明理由，且未逾越法定刑度，復未濫用自由裁量
    之權限，亦無輕重失衡之情形，揆諸前開實務見解，自不得
    遽指為違法，率謂原判決有何量刑過輕之情事。從而，檢察
    官所提前揭上訴理由，並不足以動搖原判決所為量刑判斷，
    難謂允洽，尚非可取，其上訴為無理由，應予駁回。
據上論斷，應依刑事訴訟法第455 條之1 第1 項、第3 項、第36
8 條，判決如主文。
本案經檢察官黃怡華聲請簡易判決處刑及提起上訴，檢察官李濂
到庭執行職務。
中　　華　　民　　國　　111 　年　　3 　　月　　29　　日
            刑事第四庭    審判長法  官  黃佳琪
                                法  官  魏威至
                                法  官  劉依伶
以上正本證明與原本無異。
不得上訴。
                                書記官  盧弈捷
中　　華　　民　　國　　111 　年　　3 　　月　　30　　日
附錄本案論罪科刑法條：
中華民國刑法第284條
因過失傷害人者，處1年以下有期徒刑、拘役或10萬元以下罰金
；致重傷者，處3年以下有期徒刑、拘役或30萬元以下罰金。